臺灣板橋地方法院民事判決　　　　　　　 96年度訴字第986號
原　　　告　丙○○
訴訟代理人　江雅萍律師
被　　　告　乙○○
兼訴訟代理人甲○○
上列當事人間請求侵權行為損害賠償事件，經本院於民國96年9
月3日言詞辯論終結，判決如下：
    主  文
被告乙○○應給付原告新臺幣參萬元，及自民國九十六年五月十
八日起至清償日止，按年息百分之五計算之利息。
被告甲○○應給付原告新臺幣壹萬元，及自民國九十六年五月十
八日起至清償日止，按年息百分之五計算之利息。
原告其餘之訴駁回。
訴訟費用由被告負擔百分之二，餘由原告負擔。
本判決第一、二項得假執行。
   事實及理由
一、原告主張：
  (一)兩造為鄰居關係，因噪音干擾問題，素來相處不睦。詎被告
    乙○○意圖散佈於眾，於民國94年5 月12日晚上8 時許，在
    臺北縣新莊市○○路69巷43號2 樓公眾得出入之樓梯間，向
    鄰居許妙枝指摘原告「她先生不會賺錢，無法賺養妻兒，叫
    他太太用身軀給人卡油，不要臉的人才給人卡油。知道見笑
    的人都用賺的。」等足以毀損原告名譽之事。另基於公然侮
    辱之犯意，於同年8 月6 日上午8 時許，在上開不特定人得
    共見共聞之場合，對原告吐口水，並以「要錢不要臉」「25
    萬元是我們要給你，我們不給你，一毛錢也沒有。」、「你
    就只要，要錢，要錢。」、「整個頭殼內，兩個夫妻說，錢
    ，快給我，錢快給我啦」、「我見笑就死，地下有洞我就鑽
    進去」、「Ｙ你家有鬼，鬼給你收去」、「你就是愛錢」、
    「整個頭殼內，只要人家錢，不出去賺，只要人家錢」、「
    家死光光、給車撞到碎骨分屍」，嚴重污辱原告名譽。
  (二)被告甲○○則意圖散佈於眾，於94年9 月16日某時，在上址
    公寓一樓大門口張貼原告之民事起訴狀、冥紙及白字報，並
    在起訴狀上書寫「想錢的人去銀行看」、「看要多少給多少
    」，及在白紙報上書寫「二佰伍拾萬，你在那裡，我在想你
    ，房貸需要你，在台銀抽屜裡，自不工作就是不給你」、「
    妖壽真好賺」、「整天在家睡天下會掉下二百五十萬給你還
    房貸一百九十萬嗎，用唱，夢阿夢等阿等」，故意張貼不實
    內容，傷害原告名譽，且加貼冥紙企圖詛咒原告並且公告於
    眾。
  (三)被告不知悔改一而再、再而三詆毀原告夫妻名譽，原告全家
    受害甚深，難以回復，即令刑事部分判決確定，被告仍未為
    道歉，實令原告難以寬恕，為此原告之妻曾具狀對被告提出
    損害賠償之請求，經法院判決被告應賠償原告之妻，惟因原
    告亦受有損害，是本於侵權行為法律關係請求被告各賠償原
    告100 萬元。
  (四)併為聲明：被告應各給付原告100 萬元，及自起訴狀繕本送
    達翌日（即96年5 月18日）起至清償日止，按年息5 ﹪計算
    之利息。
二、被告抗辯：對於原告主張之侵權行為事實，既經刑事判決確
    定，被告並無意見。惟原告之妻前曾以同一事由向被告請求
    賠償，故本件應不得再重覆請求。另被告現已未經營製作包
    子的工作，被告二人均在工地打零工，收入並不固定，除被
    告甲○○名下有一不動產外，被告已無其他登記財產等語。
    併為聲明：原告之訴駁回。
三、法院之判斷：
  (一)原告主張被告分別於上開時地指摘、傳述足以毀損原告名譽
    之事及公然侮辱原告之事實，業據被告二人於本院95年度簡
    字第2678號妨害名譽事件之偵查中自白不諱，並有被告於上
    開時地與原告之對話內容譯文及檢察事務官於95年3 月17日
    製作之勘驗筆錄暨現場監視器所拍攝之錄影畫面翻拍照片及
    現場照片共7 張附於偵查卷中可憑；並為被告所不爭執，原
    告之主張，堪信為真實。然查：
    (1)原告乙○○部分：其於94年5 月12日所為「她先生不會賺
      錢，無法賺養妻兒，叫他太太用身軀給人卡油，不要臉的
      人才給人卡油。知道見笑的人都用賺的。」陳述，固除損
      及原告之妻吳麗雲之名譽外，同時足以毀損原告名譽。惟
      就94年8 月6 日與原告之妻吳麗雲所生爭執，則難認有何
      同時損及原告名譽之情（詛咒與毀損名譽，要屬二事，並
      不相同。）。
    (2)原告甲○○部分：既於以原告夫妻二人為當事人之起訴狀
      加註相關「妖壽真好賺」等文字，除損及原告之妻之名譽
      外，同時亦損及原告之名譽。
    (3)另本件被告所為行為，雖與前案（本院95年度訴字第1647
      號民事案件）屬同一行為，惟原告與其妻，既屬不同自然
      人，其等因被告之同一行為而各受有名譽損害，自各取得
      侵權行為損害賠償，本件應無被告所辯「一事不再理原則
      」之適用（當事人不同一），併此敘明。
  (二)按不法侵害他人之身體、健康、名譽、自由、信用、隱私、
    貞操，或不法侵害其他人格法益而情節重大者，被害人雖非
    財產上之損害，亦得請求賠償相當之之金額。民法第195 條
    第1 項前段定有明文。又名譽被侵害者雖許被害人請求以金
    錢賠償，但其損失原非如財產損失之有價額可以計算，究竟
    如何始認為相當，自得由法院斟酌情形定其數額；所謂相當
    ，自應以實際加害情形與其名譽影響是否重大，及被害者之
    身分地位與加害人經濟狀況等關係定之（最高法院19年上字
    第1613號判例、47年台上字第1221號判例意旨參照）。本件
    被告乙○○、甲○○分別指摘、傳述前述足以毀損原告名譽
    之事，，足使原告之精神上受有相當之痛苦，原告請求被告
    賠償非財產上之損害，自屬有據。關於賠償之金額，本院審
    酌原告已婚、國中畢業，目前於伍鴻針織有限公司工作，月
    入6 萬5,000 元，名下有房地、汽車各一筆，存款二筆（有
    個人基本資料查詢單、財產清單、在職證明各一份在卷可佐
    ）；被告均為國中畢業，已婚，育有二名成年子女，目前均
    在工地從事清潔工作，收入均不固定，被告乙○○名下並無
    登記之財產，被告甲○○名下則有房地一戶（此部分為原告
    所不爭執，並有個人資料查詢單二份在卷可查。）等兩造之
    身分、地位、經濟狀況及被告二人分別侵害原告名譽之情節
    暨原告名譽受損之程度等一切情狀，認原告請求被告乙○○
    賠償3 萬元、甲○○賠償1 萬元，核屬適當，應予准許；逾
    上開金額之請求，則屬過高，應予駁回。
  (三)從而，原告本於侵權行為法律關係請求被告乙○○賠償3 萬
    元、甲○○賠償1 萬元，及各自起訴狀繕本送達翌日（均96
    年5 月18日）起至清償日止，按年息5%計算之利息，為有理
    由，應予准許，逾此部分，則屬無據，應予駁回。
四、另本件所命給付之金額既未逾50萬元，併依民事訴訟法第38
    9 條第1 項第5 款規定，依職權宣告假執行。
結論：原告之訴為一部有理由，一部無理由，依民事訴訟法第79
條、第85條第1 項，判決如主文。
中　　華　　民　　國　　96　　年　　9 　　月　　17　　日
                  民事第一庭    法　官　黃信滿
以上正本係照原本作成
如對本判決上訴，須於判決送達後20日內向本院提出上訴狀
中　　華　　民　　國　　96　　年　　9 　　月　　17　　日
                            書記官　林月蓉
